【裁判字號】    99,訴更,1
【裁判日期】    990623
【裁判案由】    妨害性自主罪
【裁判全文】
臺灣屏東地方法院刑事判決               99年度訴更字第1號
公  訴  人  臺灣屏東地方法院檢察署檢察官
被      告  甲○○
指定辯護人  本院公設辯護人乙○○
上列被告因妨害性自主罪案件，經檢察官提起公訴（98年度偵字
第4637號），前經本院以98年度訴字第1361號判決公訴不受理，
因檢察官不服提起上訴，經臺灣高等法院高雄分院以99年度上訴
字第165 號判決撤銷發回後，本院更為判決如下：
    主  文
甲○○對於未滿十四歲之女子為性交，處有期徒刑貳年，緩刑
年，緩刑期內付保護管束。 
    事  實
一、甲○○於民國98年2 月間認識Ａ女（卷內代號00000000，84
    年5 月生，真實姓名年籍詳卷），並於同年3 月間成為男女
    朋友；甲○○明知Ａ女未滿14歲，性自主能力及事物判斷能
    力均未臻成熟，竟基於與未滿14歲女子性交之犯意，於同年
    4 月8 日晚上9 時許，在其位於屏東縣佳冬鄉○○村○○街
    66號之住處房間內，於未違反Ａ女意願之情形下，以將其陰
    莖插入Ａ女陰道內之方式，對Ａ女為性交行為1 次得逞。嗣
    為警循線查獲。
二、案經屏東縣政府警察局潮州分局報告臺灣屏東地方法院檢察
    署檢察官偵查起訴。
    理  由
一、證據能力部分：按傳聞法則之重要理論依據，在於傳聞證據
    未經當事人之反對詰問予以核實，乃予排斥，惟若當事人已
    放棄對原供述人之反對詰問權，於法院審判時表明同意該等
    傳聞證據可作為證據，基於證據資料愈豐富，愈有助於真實
    發現之理念，並貫徹刑事訴訟法修法加重當事人進行主義之
    精神，確認當事人對於證據能力有處分權之制度，傳聞證據
    經當事人同意作為證據，法院認為適當者，亦得為證據；另
    當事人於調查證據時，對於傳聞證據表示「沒有意見」、「
    對於證據調查無意見」，而未於言詞辯論終結前聲明異議，
    應視為已有將該等傳聞證據採為證據之同意，此刑事訴訟法
    第159 條之5 定有明文。查本案據以認定被告犯罪事實存否
    之其他被告以外之人之言詞或書面陳述，經審判長提示並告
    以要旨後，檢察官及被告、辯護人均知該證據為審判外之言
    詞陳述及書面證據，原無證據能力，惟未於言詞辯論終結前
    表示異議，本院審酌上開證據作成之過程並無不適當之情形
    ，且對於被告涉案之事實具有相當之關聯性，依刑事訴訟法
    第159 條之5 規定均具有證據能力。
二、上開犯罪事實，業據被告甲○○於警、偵訊及本院審理時坦
    承不諱，核與證人即被害人Ａ女於警詢證述之情節相符（見
    警卷第9 至11頁），堪認被告出於自由意志之自白與事實相
    符，堪可採信。本件事證明確，應予依法論科。
三、查本件被害人Ａ女係84年5 月間出生，有代號與真實姓名對
    照表1 紙在卷可證，被告對Ａ女為性交行為時，Ａ女確實未
    滿14歲無訛。是核被告前開所為，係犯刑法第227 條第1項
    之對於未滿14歲之女子為性交罪。又刑法第227 條之罪係針
    對被害人之年齡所設之特別處罰規定，自毋庸再依兒童及少
    年福利法第70條第1 項規定加重其刑，併此敘明。次按刑法
    第227 條第1 項對於未滿14歲之女子為性交罪之法定刑為「
    3 年以上10年以下有期徒刑」，然同為對於未滿14歲之女子
    為性交行為，其原因動機不一，犯罪情節未必盡同，查被告
    與被害人Ａ女係男女朋友關係、兩情相悅，因年輕氣盛，方
    與被害人Ａ女發生性行為，其間並無任何金錢對價，以其情
    節論，惡性尚非重大，若以刑法第227 條第1 項所規定之法
    定本刑「3 年以上10年以下有期徒刑」，而就被告所為犯行
    科處最輕本刑有期徒刑3 年，仍認屬情輕法重，在客觀上顯
    足以引起一般人之同情，尚有堪資憫恕之處，爰適用刑法第
    59條規定酌量減輕其刑。爰審酌被告明知被害人Ａ女未滿14
    歲，心智發育尚未完全健全，對於性行為缺乏完全自主判斷
    能力，竟未克制情慾，與之為性交行為，法紀觀念淡薄，且
    影響被害人身心之正常發展；惟念其係於兩情相悅之情形下
    與被害人發生性行為，次數僅有1 次，惡性及犯罪情節均屬
    輕微，且其年紀甚輕，無犯罪科刑紀錄（參見卷附臺灣高等
    法院被告前案紀錄表），其犯後始終坦承犯行，並出具悔過
    書表達悔改之意，而被害人Ａ女之母（卷內代號00000000
    Ａ）亦具狀表明被告與被害人Ａ女交往有經其同意，被告對
    Ａ女很好，其同意被告與被害人將來結婚，其願意原諒被告
    ，請求給被告1 次機會等語，有悔過書及被害人Ａ女之母出
    具之聲明書各1 份在卷可憑（見本院卷第24、24-1頁），暨
    考量被告犯罪之動機、手段、情節、智識程度及生活狀況等
    一切情狀，量處如主文所示之刑。又查被告前未曾因故意犯
    罪受有期徒刑以上刑之宣告，業如前述，其係因年輕識淺、
    一時衝動，致罹刑章，事後已坦承犯行，頗有悔悟之意，亦
    已獲得被害人Ａ女之原諒，諒其經此偵審程序及科刑教訓後
    ，當知所警惕，爰依刑法第74條第1 項第1 款規定併予宣告
    緩刑3 年，以啟自新。又被告所犯係屬刑法第91條之1 所列
    之罪，應依刑法第93條第1 項第1 款規定，併宣告緩刑期間
    付保護管束。
據上論斷，應依刑事訴訟法第299 條第1 項前段，刑法第227 條
第1 項、第59條、第74條第1 項第1 款、第93條第1 項第1 款，
判決如主文。
本案經檢察官任亭到庭執行職務。
中    華    民    國    99    年    6    月     23    日
                  刑事第五庭  審判長法  官  石家禎
                                    法  官  林家聖
                                    法  官  陳秀慧
以上正本證明與原本無異。
如不服本判決應於收受本判決送達後十日內向本院提出上訴書狀
，其未敘述上訴理由者，並得於提起上訴後十日內向本院補提理
由書狀（均須按他造當事人之人數附繕本）「切勿逕送上級法院
」。
                                    書記官  史安琪
中    華    民    國    99    年    6    月     23    日
附錄本判決論罪科刑法條：
中華民國刑法第227條第1項
對於未滿十四歲之男女為性交者，處3 年以上10年以下有期徒刑
。

司法院資訊處製作；財團法人民間司法改革基金會備份。
